sk-SK: Dom a záhrada > Osvetlenie > Záhradné pochodne a olejové lampy: Olejové lampy; Tiki pochodne
nl: Huis en tuin > Verlichting > Tikitoortsen en olielampen: Olielampen; Tiki fakkels
lt-LT: Namai ir sodas > Apšvietimas > Deglai ir alyvos lempos: Aliejinės lempos; TIKI degikliai
bg-BG: Дом и градина > Осветление > Факли „тики“ и маслени лампи: Маслени лампи; Факли тип „Тики“
ko: 가정/원예 용품 > 조명 > 횃불 장대/등잔: 오일 램프; 티키 토치
da: Hjem og have > Belysning > Tiki-fakler og -olielamper: Olielamper; Tiki-fakler
pt-BR: Casa e jardim > Iluminação > Tochas de bambu e lamparinas à óleo: Lamparinas a óleo; Tochas tiki
cs: Dům a zahrada > Osvětlení > Venkovní pochodně a olejové lampy: Olejové lampy; Hořáky Tiki
zh-CN: 家居与园艺 > 照明设备 > 提基火炬/油灯: 油灯; 提基火炬
pl: Dom i ogród > Oświetlenie > Pochodnie tiki i lampy oliwne: Lampy naftowe; Pochodnie ogrodowe
sv: Hem och trädgård > Belysning > Tikilyktor och oljelampor: Oljelampor; Tiki-facklor
ro-RO: Casă și grădină > Iluminat > Torțe tiki și lămpi cu ulei: Lămpi cu ulei; Torțe de grădină tip tiki
de: Heim & Garten > Beleuchtung > Tiki-Fackeln & Öllampen: Öllampen; Tiki-Fackeln
fr: Maison et jardin > Éclairage > Torches de jardin et lampes à huile: Lampes à huile; Torches tiki
tr: Ev ve Bahçe > Aydınlatma > Tiki Meşaleler ve Gaz Lambaları: Yağ Lambaları; Tiki Meşaleleri
ru: Дом и сад > Освещение > Бамбуковые факелы и масляные лампы: Масляные лампы; Бамбуковые факелы
zh-TW: 居家和庭園 > 照明 > 提基火炬: 油燈; 提基火把
en: Home & Garden > Lighting > Tiki Torches & Oil Lamps: Oil Lamps; Tiki Torches
hu: Otthon és kert > Világítás > Tiki fáklyák és olajlámpák: Olajlámpák; Tiki fáklyák
th: บ้านและสวน > ไฟ > คบไฟและตะเกียงน้ำมัน: ตะเกียงน้ำมัน; คบเพลิงติกี
es: Casa y jardín > Iluminación > Antorchas tiki y lámparas de aceite: Lámparas de aceite; Antorchas de jardín
it: Casa e giardino > Illuminazione > Torce in bambù e lampade a olio: Lampade a olio; Torce Tiki
ja: ホーム・ガーデン > 照明 > たいまつ・オイルランプ: オイルランプ; ティキトーチ
el: Σπίτι & κήπος > Φωτισμός > Φακοί Tiki & λυχνάρια: Λάμπες πετρελαίου; Δάδες tiki
nb: Hjem og hage > Lyssetting > Tikilamper og oljelamper: Oljelamper; Tiki-lykter
fi: Koti ja puutarha > Valaistus > Soihdut ja öljylamput: Öljylamput; Bambusoihdut
sl-SI: Dom in vrt > Razsvetljava > Okrasne bakle in oljenke: Oljne svetilke; Vrtne bakle
vi: Nhà và vườn > Đèn chiếu sáng > Đuốc Tiki và đèn dầu: Đèn dầu; Đèn đuốc Tiki
hr-HR: Dom i vrt > Rasvjeta > Tiki baklje i uljne lampe: Uljne lampe; Tiki baklje
pt-PT: Casa e jardim > Iluminação > Tochas e lanternas a petróleo: Candeeiros a óleo; Tochas Tiki